【裁判字號】    97,上易,1242
【裁判日期】    970924
【裁判案由】    違反性騷擾防治法
【裁判全文】
臺灣高等法院臺中分院刑事判決        97年度上易字第1242號
上  訴  人
即  被  告  甲○○
選任辯護人  李世才  律師
上列上訴人因違反性騷擾防治法案件，不服臺灣苗栗地方法院97
年度易字第74號，中華民國97年5 月15日第一審判決（起訴案號
：臺灣苗栗地方法院檢察署96年度偵字第4760號），提起上訴，
本院判決如下：
    主  文
上訴駁回。
甲○○緩刑參年，緩刑期內付保護管束。
    事  實
一、緣甲○○於民國（下同）96年8 月11日晚間，與友人同至位
    在苗栗縣苗栗市○○里○○路422 號2樓之2「海誓山盟俱樂
    部」飲酒。席間，於同日23時50分許，甲○○見該俱樂部之
    臨時服務女子0000-0000A（代號，真實姓名詳卷，下稱Ａ女
    ）下樓上廁所，竟意圖性騷擾，以不詳方式撬開廁所門，入
    內後隨即將廁所門反鎖，並乘Ａ女已褪去內褲如廁之際，不
    及反抗，而拉Ａ女雙手，更進而擁抱Ａ女，Ａ女隨即推開甲○○，奪門而出，並報警查獲上情。
二、案經Ａ女訴由苗栗縣警察局苗栗分局報告臺灣苗栗地方法院
    檢察署檢察官偵查起訴。
    理  由
一、按被告以外之人於審判外之陳述，雖不符刑事訴訟法第 159
    之1至第159 之4條之規定，而經當事人於審判程序同意作為
    證據，法院審酌該言詞陳述或書面陳述作成時之情況，認為
    適當者，亦得為證據。當事人、代理人或辯護人於法院調查
    證據時，知有第159條第1項不得為證據之情形，而未於言詞
    辯論終結前聲明異議者，視為有前項之同意，刑事訴訟法第
    159之5條第1項、第2項分別定有明文。卷附之現場簡圖（參
    偵卷第26頁、第68至69頁）、證人楊雲宏等人於96年11月 6
    日上午8 時10分許，在育民高中校長室舉行談話會之紀錄中
    除被告本人陳述以外之內容（附於原審卷97年 2月21日準備
    程序之後，見同日刑事聲請調查證據狀之證據），Ａ女、楊
    雲宏於偵查中之證言，均為被告以外之人於審判外之陳述，
    且不符刑事訴訟法第159之1至第159之4條之規定，原屬傳聞
    證據，但檢察官、被告及辯護人，於本件言詞辯論終結前，
    均未對上述現場簡圖、談話會紀錄等書面陳述之證據能力表
    示異議。而原審依據上開言詞陳述、談話會紀錄之書面作成
    時的情況觀察，認均無不適當之情形，依據上開法律之規定
    ，原審自得將之採為認定犯罪事實之證據。
二、訊據上訴人即被告甲○○（下稱被告）固坦承於 96年8月11
    日晚間，至「海誓山盟俱樂部」飲酒，有遇到Ａ女且一同喝
    酒等事實，但否認有何違反性騷擾防治法之犯行，辯稱：伊
    去喝酒的那天及之前都很愉快，不曉得為何Ａ女去派出所報
    案，說伊對她如何如何云云。經查：
  (一)證人即告訴人Ａ女於偵查中時結證稱：「（告甲○○何事？
    ） 8月11日晚上11點50分左右，在海誓山盟地下室洗手間，
    我在上洗手間，他在切換電燈開關兩次，我跟他說等等我一
    下就好，他說『我要進去』，之後我聽到喇叭鎖有發出聲音
    ，門是往內全推開，他站在門口，我喊很大聲說出去，他說
    讓我進去，之後他跑進來將門關上，喇叭鎖按上去，反鎖在
    裡面，那時候我站起來，趕快將褲子拉起來，不過只拉一半
    ，我就趕快去要將門打開，但是他將門擋住不讓我開，他拉
    我雙手，並抱住我，他說給我，讓我進去，至於講這句話是
    什麼意思我不知道，當天他穿短褲跟運動背心，我當時嚇壞
    ，且他又回我說他褲子已經脫掉，他抱住我，我一直掙扎，
    之後我推他衝出去，我說：『我不會原諒你』，不過那時我
    嚇呆了，加上他是我老闆同事，所以不敢聲張。」「（你是
    如何確認被告是甲○○？）我是因為警方帶我去學校指認，
    當天3桌客人，他是坐第5桌，因為他有 1顆痣我之前就看過
    ，且當時他站在廁所門口堵住長達 1分鐘，所以我可以認得
    他，因為我去報案，當天楊雲宏也有來派出所……，當時我
    有跟呂秀霞講被告臉上有 1顆痣，呂秀霞當時有問楊雲宏，
    才知道那個人就是被告」等語（見偵查卷第42至43頁、第79
    至80頁）。由Ａ女上述證詞，可知其係證稱96年 8月11日晚
    間11點50分左右，其在「海誓山盟俱樂部」上廁所時，被告
    不知以何方式，將廁所之門打開後往內推，趁其不備之際，
    拉其手並擁抱其之身體，其心中恐懼萬分，推開被告奪門而
    去，但因被告係其老闆即證人楊雲宏同事，於當下並不敢聲
    張等情。
  (二)證人即「海誓山盟俱樂部」之股東楊雲宏於原審結證稱：「
    （你是否認識告訴人Ａ女，就是這件事情的被害人？）當時
    認識。」、「（你們『海誓山盟俱樂部』有沒有僱用她當服
    務生或是什麼樣的職位？）沒有。」、「（她是不是去你們
    店內帶客人消費1仟元可以抽取2百元的佣金？）沒有，但是
    我們有答應她，如果她帶來的客人有消費酒的話，我們會給
    她一點我們應該有的利潤，沒有固定要給她多少百分比的佣
    金。」、「（你當天有沒有與被告及Ａ女同桌喝酒？）有。
    」、「（你是否能就你一起同桌喝酒的所見所聞做一個陳述
    ？）當時我們在我們店裡所謂的第 5桌，我們的店裡面總共
    有7桌，一進門就是1、2、3桌，第 5桌就是一進門11點鍾方
    向最左上方的那一桌。我與今天兩位當事人在那裡喝酒聊天
    ，我們有空的人就會去唱歌一下。當時大概有2、3桌，我是
    老闆之一，他們是客人也是我的同事關係，我與他們聊聊天
    之後，也會轉到其他桌與客人聊天，酒酣耳熱之下，也不見
    得會把每件事情注意的那麼清楚。」、「（你們店裡面去上
    廁所是否會經過吧台？）我們吧台是在一進門的左手邊，長
    形的，我們的廁所是要在吧台的左方下樓梯在 1樓，如果說
    是經過的話，也是經過。」、「（從吧台可以看到樓梯下去
    嗎？）沒辦法。」、「（如果有人在下面廁所喊叫，吧台是
    否可以聽到？）看是否是在廁所密閉的情況，另外就是看聲
    音大小的程度，當天也有音樂的關係，如果有人在唱也會影
    響到是否能夠聽到。」、「（吧台是否一直都有人在？）我
    們的人手不是很多，我與呂秀霞有時候穿插在吧台，有時候
    客人很多時，我們兩人會同時出現在外場，但是我們會注意
    到吧台如果有空著的情形，我們會互相支援到吧台。」、「
    （你們的廁所有沒有因為這件事情經過，而修理你們廁所的
    把手？）這件事情經過之後，沒有。」、「（你們那邊的廁
    所，進入裡面上廁所的話，外面是否有辦法進入？）我沒有
    注意到這個問題，那是一個喇叭鎖，男生進去小號的話僅是
    虛掩門而已。」、「（Ａ女、被告兩人，誰先離開？）Ａ女
    。」、「（被告在離開前或是事後有跟你說他看到什麼嗎？
    ）沒有。」、「（你的意思是否是說你每桌都有去坐一下而
    已？）對。」、「（所以當天每桌的客人做了什麼事情，你
    都不是很清楚？）當然。」、「（剛才辯護人問你說廁所如
    果叫是否可以聽到的問題，你的意思是否是說如果有人叫，
    也不一定可以聽到？）我的意思是說下面只有 1個廁所，屬
    於密閉空間，如果有人關在裡面，或是有人在唱歌，有可能
    會聽不到。」、「（你說你們樓下的廁所是喇叭鎖，有一種
    是要鑰匙可以開，有一種是不用鑰匙的，你們的是哪一種？
    ）發生這件事情後，我才去看我們的鎖，原來在外面是沒有
    鑰匙孔。」、「（提示同偵卷第23 頁，照片上所示的喇叭
    鎖是否是你們店內在一樓的廁所所使用的喇叭鎖？）是的。
    」、「（這個喇叭鎖在外側『即廁所外面』，該喇叭鎖的最
    內側中心點有一個凹痕，那個凹痕的功能？）我也不知道，
    我也是事後才看到那個喇叭鎖外面沒有鑰匙孔可以插入。」
    、「（前述那個喇叭鎖外側凹進去中心點的凹痕是否就有著
    力點？）是的。」等語（見原審卷97 年3月20日審判筆錄第
    3至8頁）。
  (三)證人呂秀霞於原審結證稱：「（你在『海誓山盟俱樂部』的
    身分？）我是名義上的負責人，但是我實際上是服務人員。
    」、「（提示偵卷第23、24頁右下角的相片，這是你們『海
    誓山盟俱樂部』的廁所的鎖嗎？）右上角的照片我看得清楚
    ，是的，但是右下角的相片我看不清楚。」、「（問：你們
    廁所除了喇叭鎖之外，是否在廁所裡面還有另外用栓的內鎖
    ？）沒有。」、「（96年 8月11日晚上，甲○○和『美美』
    【即告訴人】都有在你們那邊喝酒嗎？）是的，但是日期我
    已經記不清楚了，但是如果是警察有帶著『美美』來店裡面
    查證的時候，我可以確定確實有在那邊喝酒，但是我沒有記
    那個日子到底是哪 1天。」、「（『美美』是你們『海誓山
    盟俱樂部』的服務生嗎？）不是。」、「（『美美』是以怎
    麼樣的身分在你們『海誓山盟俱樂部』？）她常常去，她要
    我請她，我說我們店裡的生意不好，無法請她，但是她常常
    過去，我在忙時，她會自己去客人的桌面那邊與客人喝酒聊
    天。」、「（你有給『美美』酬勞嗎？）沒有。」、「（『
    美美』是向客人要小費嗎？）我不能講，那是她私人的事情
    。」、「（就你所見所聞回答上開問題？）她有沒有向客人
    要小費，我沒有看到，但是她曾經跟我說要我去幫她向客人
    要小費，警察帶她來店裡時，她有跟我講說要我去跟 5桌的
    客人要小費，我說不行，這樣有違背我們店裡的原則。」、
    「（ 5桌的客人是否就是甲○○的那桌？）甲○○剛來時就
    是坐那桌沒有錯。」、「（你是在『美美』找警察到你們『
    海誓山盟俱樂部』時，你才知道有發生什麼事情？）是的，
    我被嚇到，因為當天還好好的，沒有異狀，怎麼警察會突然
    跟我這樣講。」、「（所以當天『美美』並沒有跟你講說她
    有發生什麼事情？）沒有。」、「（當天『美美』離開時，
    有沒有跟你打招呼？）有的，平常她都會在12點之前離開，
    那天她要走的時候，跟我說『姐姐我要走了，時間晚了，她
    的男朋友在等她』，她的包包都放在我們洗杯台那邊，她在
    櫃台那邊跟我講說要我去跟 5號桌的客人要小費，我說不行
    ，那違背我們的原則。」、「（『美美』跟你打招呼說要離
    開時，是否有何異樣？）沒有，與平常一樣。」、「（你在
    店裡，每個客人在做什麼事情，你是否能夠知道？）不可能
    知道，我在裡面很忙。」、「（有哪些客人去上廁所，你是
    否能夠知道？）不可能知道，客人太多了。」、「（『美美
    』說要你去找 5桌的客人要小費，是否是要跟甲○○要？）
    因為大家喝酒之後，唱歌都來來去去的，後來第5桌是誰在
    那邊，我也不知道，她沒有指定要跟哪個客人要小費。」、
    「（提示偵卷第23頁照片，你們店裡廁所的喇叭鎖從外面是
    否可以開？）不行，我們平常都不知道那個喇叭鎖從外面可
    以開，是警察那天來時用10元或 1元的銅幣，用銅幣邊緣的
    地方往喇叭鎖裡面按，就像鑰匙這樣子使用，就可以把喇叭
    鎖打開，我也是那個時候才知道可以這樣開。」、「（案發
    當天，你有沒有看到甲○○與告訴人『美美』有發生什麼不
    愉快的事情？）沒有，那天完全沒有異樣。」等語（見原審
    卷97年5月1日審判筆錄第12至15頁）。
  (四)證人何櫻華於原審結證稱：於96年8月11日的晚上，有在「
    海誓山盟俱樂部」店內唱歌，與伊在一起的尚有伊夫黃棍雄
    、被告、伊夫育民高級工業家事職業學校（以下稱育民高中
    ）之同事，還有 1個在櫃台的老闆娘，另一個渠不認識的女
    子，不確定告訴人是否有同桌喝酒。伊大概晚上 8點多進去
    ，10點多唱完就回家了，被告沒有跟伊等一起走。在店內唱
    歌期間，伊不知道發生什麼事情，但沒有爭執，很平靜，渠
    一直聽人唱歌，音樂很大聲，當天沒有注意在場的其他人在
    做什麼。其有上廁所，但拉著黃棍雄一起去，廁所裡面有燈
    光，但是第一次去的地方比較有戒心等語（見原審卷97年 4
    月3日審判筆錄第 3至5頁）。證人黃棍雄於原審結證稱：96
    年 8月11日晚上有到「海誓山盟俱樂部」消費，坐在進門左
    手最裡面那桌，同桌還有渠妻何櫻華、甲○○、楊雲宏、育
    民高中蕭主任，不確定告訴人是否有同桌喝酒，渠大約於晚
    上10點多或是11點多離開該店。渠進去該店到離開期間，同
    桌的人裡面沒有發生爭執、糾紛、異狀，整個店裡亦無糾紛
    、異狀，但沒有注意到是否有互相交換名片或是電話號碼的
    情形，渠亦未注意其他人說什麼。渠離開時，被告尚未離開
    等語（見原審卷97年4月3日審判筆錄第6至9頁）。
  (五)觀諸證人楊雲宏、呂秀霞、何櫻華、黃棍雄等人之上述證詞
    ，及證人楊雲宏於偵查中的證詞（參偵卷第77至78頁），可
    知渠等2人證述之情節相符復觀諸卷附照片（參偵卷第23 至
    25頁）、現場簡圖（參偵卷第26頁、第68至69頁）所示，可
    知證人呂秀霞是「海誓山盟俱樂部」名義上之負責人，實際
    上係擔任服務生，證人楊雲宏係股東即老闆之一。告訴人Ａ
    女並非該店所聘請之服務生，其係自96年 6月間起，自行到
    店內的單幫客，會在店內與客人聊天、喝酒。證人楊雲宏等
    股東有答應告訴人，如果告訴人帶來的客人有消費酒的話，
    該店會給告訴人一點利潤，但沒有固定要給告訴人多少百分
    比的佣金。被告係證人楊雲宏育民高中之同事，於96年8 月
    11日晚間，與其他育民高中之同事至「海誓山盟俱樂部」飲
    酒、唱歌，原先坐在第 5桌，證人楊雲宏有至該桌與被告、
    告訴人等人喝酒，但席間於酒酣耳熱相互熟識之後，彼此會
    換到不同桌次喝酒、聊天。該店之吧台是在一進門的左手邊
    ，廁所是位於 1樓，在吧台左方下樓梯後即可到達，但從吧
    台不能看到廁所。若有人在廁所內喊叫，在廁所為密閉，店
    內有人在唱歌且有音樂等情形下，可能會聽不到。當天並未
    發生任何異狀，告訴人於離開該店時，亦未有任何異樣，沒
    有發現告訴人與被告有何衝突或不愉快情事，當天現場亦無
    任何糾紛。該店廁所門係喇叭鎖，外側並無鑰匙孔，廁所內
    除喇叭鎖本身之內鎖外，並無加裝鐵製或木製橫桿的安全措
    施，供使用人廁所之人拴住廁所門與門框。本件案發後，警
    員到場勘查，用10元或 1元硬幣，在喇叭鎖外側中心內凹之
    處，以鑰匙開門之方式，即可將廁所之門打開，證人楊雲宏
    、呂秀霞 2人亦係於當時方知該店的廁所，可以上述方式將
    門打開等事實。
  (六)是由上述證人即告訴人、楊雲宏等人的證詞，參酌被告於原
    審陳稱：「（你96年 8月11日晚上有到『海誓山盟俱樂部』
    去喝酒嗎？）有的。」、「（你有跟告訴人一起喝酒嗎？）
    有的。」、「（你當天喝了多少酒、什麼酒？）罐裝的啤酒
    1 手。」、「（你在當天晚上喝酒、唱歌期間有沒有去上廁
    所？）有去上廁所，大概2、3次。」、「（你在『海誓山盟
    俱樂部』碰過告訴人幾次？）前後大概有 5次。」、「（在
    這 5次碰面中有沒有起過衝突或是糾紛？）都沒有。」等語
    （見原審卷97年5月1日審判筆錄第17至19頁）。由此可知，
    被告於案發當日曾與告訴人一同在「海誓山盟俱樂部」飲酒
    ，但未發生衝突或任何糾紛等事實。復依據證人楊雲宏、呂
    秀霞之上述證詞，再參酌卷附照片所示（參偵卷第23頁），
    可知『海誓山盟俱樂部』的廁所，位於 1樓，自吧台左下方
    下樓梯到 1樓即可到達該處。廁所門係喇叭鎖，但無鑰匙孔
    ，內側並無加裝鐵製或木製橫桿的安全措施，供使用人廁所
    之人拴住廁所門與門框，即便有人在廁所之內，將喇叭鎖之
    內鎖往外按鎖住該喇叭鎖，他人在廁所外亦可輕易的以硬幣
    按住該喇叭鎖中心內凹處後旋轉，將廁所門打開進入廁所。
    因此，足徵告訴人證稱被告於案發當晚，在其於廁所內上廁
    所之際，將廁所門打開進入廁所乙節，符合該處廁所的狀況
    與上述論證，實係信而有徵，可以採信。又徵諸被告自陳與
    告訴人在『海誓山盟俱樂部』見面 5次，均未發生任何衝突
    與糾紛等語（參原審卷97年5月 1日審判筆錄第18至19頁），
    則告訴人與被告既然從未生過衝突或糾紛，可見告訴人實無
    攀誣被告之動機。再觀諸被告陳稱案發當晚飲用罐裝啤酒 1
    手（ 6罐）等語，可見其飲用酒之數量非少，其行為的自制
    力，應較其未飲酒之前為低。復觀察告訴人於偵查時一致指
    證被告於上述時地，在廁所外將渠已鎖上之廁所門打開，對
    渠擁抱等情，已如前述。再衡量被告在酒酣耳熱之際，跟隨
    告訴人的腳步，至『海誓山盟俱樂部』廁所外面，將廁所門
    打開，趁告訴人不及抗拒而擁抱告訴人，應在情理之中。
  (七)至被告甲○○及辯護人以證人羅文金、育民高中校長遲月速
    、楊雲宏、丙○○、乙○○、被告甲○○等人，於96年11月
    6日上午8時10分許，在育民高中校長室舉行談話會，依談話
    會之紀錄（附於原審卷97年 2月21日準備程序之後，同日刑
    事聲請調查證據狀之證據），可證告訴人對被告提出告訴，
    係因知悉被告於教育界服務，目的在於要求被告賠錢等情。
    然而：
  1.證人羅文金於原審證稱：伊於96年11月6日上午8時10分許，
    確有至育民高中校長室。但實因證人楊雲宏多次邀請渠與校
    長談話，但渠未與校長談話。證人楊雲宏於當天邀伊前往育
    民高中之前，伊上了16個小時的班，精神不濟，伊不能確定
    證人楊雲宏等人，係在說「海誓山盟俱樂部」哪1天、哪1桌
    的人，到底發生什麼樣的事情，渠當日所言均屬胡言亂語。
    伊知道告訴人叫「美美」，不知真實姓名，亦不熟。伊某 1
    天到「海誓山盟俱樂部」去，服務人員跟渠講那件事情，渠
    說那根本不是嚴重的事情，怎麼會演變成這個樣子，「美美
    」到底受了什麼侮辱，伊亦不清楚，伊並未有印象曾在「海
    誓山盟俱樂部」看過被告，告訴人並未告知伊要咬被告等語
    （參原審卷97年5月1日審判筆錄第 7至11頁）。觀諸被告及
    辯護人提出之上述日期談話紀錄，可見96年11月6日上午8時
    10分在育民高中之談話會，有校長遲月速、證人楊雲宏、羅
    文金、人事部主任丙○○、進修部主任乙○○、被告甲○○
    等人參加。但細繹該談話會之內容，雖有提及告訴人、被告
    甲○○、證人羅文金等人，但並未明確提及係何年何月何日
    ，在『海誓山盟俱樂部』的何處，發生如何的情事，足見證
    人羅文金於原審的證詞為真，堪以採信，上述談話紀錄，不
    能作為對被告有利之認定。
  2.證人即育民高中校長遲月速於原審證稱：伊並未於96年8 月
    11日晚間至「海誓山盟俱樂部」消費，伊所知道發生的事情
    ，均是聽別人說的等語（見原審審卷97年5月1日審判筆錄第
    4至7頁）。是該證人其既然未於當晚在「海誓山盟俱樂部」
    消費，其所悉情事均屬傳聞，亦不能作為對被告有利之認定
    。另證人丙○○、乙○○於本院結證稱：
    辯護人問：96年11月 6日上午你們有沒有找一位羅文金先生
              到學校去訪談？
    丙○○答：有的。
    辯護人問：為什麼找羅文金去？
    丙○○答：因為被告說他有被一位小姐告性騷擾，該小姐有
              到學校來吵過，要學校負責，否則要找媒體到學
              校來，而羅文金是 KTV的股東，要找羅文金來瞭
              解這位小姐是否是他公司的員工，他是否瞭解當
              時這位小姐在KTV的情形及她在KTV工作的為人情
              形。
    辯護人問：羅文金有說他是怎麼知道這件事？
    丙○○答：當時羅文金是說是一位叫楊雲宏的人告訴他的，
              而且羅文金說他當時也在場。
    辯護人問：（長提示原審卷內97年 2月21日聲請調查證據狀
              後附的訪談錄音譯文），請問證人這是否是羅文
              金當天與你們談話的內容？
    丙○○答：是的，是那天訪談的內容沒錯。
    辯護人問：這譯文第3 頁中段內容提到羅文金有說「她只是
              想要咬他要他錢而以」，羅文金是否有這樣說？
    丙○○答：有的。
    檢察官問：你提到羅文金有在場，該在場地點在哪裡？
    丙○○答：在案發現場隔壁靠近角落的那一桌。
    檢察官問：證人羅文今在地方法院作證時說他並不知道那天
              發生的事情，而且告訴人並沒有告訴他要咬被告
              這件事，你有何意見？
    丙○○答：羅文金是直接說告訴人要咬被告就是要錢而已，
              並沒有說他是聽誰講的。
    辯護人問：錄音譯文第3 頁最後一行，羅金文有說「她前幾
              天來還就跟我講律師叫她怎麼樣怎麼樣步數來」
              ，羅文金有這樣說？
    丙○○答：有的。
    辯護人問：96年11月 6日上午你們學校有沒有找一位羅文金
              先生到去訪談？
    乙○○答：有的。
    辯護人問：請審判長提示原審卷內97年2 月21日聲請調查證
              據狀後附的訪談錄音譯文予證人，這是否是羅文
              金當天與你們談話的內容？
    （審判長准許，並提示上開譯文予證人）
    乙○○答：是的。
    辯護人問：這譯文第3 頁中段內容提到羅文金有說「她只是
              想要咬他要他錢而以」，羅文金有無這樣說？
    乙○○答：有的。
    辯護人問：是誰要咬誰？
    乙○○答：是告訴人要咬被告。
    辯護人問：錄音譯文第3 頁最後一行，羅金文有說「她前幾
              天來還就跟我講律師叫她怎麼樣怎麼樣步數來」
              ，羅文金有這樣說？
    乙○○答：有的。
    辯護人問：羅文金說她前幾天來就跟我講，這個她是指誰？
    乙○○答：我不清楚。
    辯護人問：請審判長提示錄音譯文第 3頁最後一行予證人，
              那個她是誰？
    （審判長准許，並提示上開譯文予證人）
    乙○○答：她就是那個美美小姐。
    （見本院卷第42至43頁背面），惟96年11月6日上午8時10分
    許，在育民高中校長室所舉行之談話會，乃係案發事後所為
    ，證人丙○○、乙○○上開證詞，皆屬事後議論之詞，且亦
    有前揭未明確提及係何年何月何日，在『海誓山盟俱樂部』
    的何處，發生如何的具體情事狀，是難據此為有利於被告之
    認定。又被告辯稱告訴人知道渠跟楊雲宏一起在學校服務，
    可能認為其係老師，可能為了名譽上怎樣，如果告訴人告其
    的話，其可能會妥協，答應告訴人的要求等語。但被告與告
    訴人並無任何衝突、糾紛，並無攀誣被告之動機，已如前述
    。被告上述辯解，並無證據可以作為佐證，顯為避重就輕之
    詞，不能採信。綜上所述，被告所否認與辯解，無非臨訟卸
    責之詞，不足為採。此外，復有照片、現場簡圖、被告及告
    訴人之行動電話通聯紀錄（參偵查卷第40頁、第45至48頁、
    第88至 142頁）在卷可稽，被告違反性騷擾防治法之犯行，
    洵堪認定，應依法論科。
三、核被告所為，係犯違反性騷擾防治法第25條第 1項之意圖性
    騷擾乘人不及抗拒而為擁抱行為罪。原審依據上述理由，適
    用性騷擾防治法第25條第1項，刑法第11條前段、第41條第1
    項前段，並審酌被告為逞一己私欲，竟趁被害人不及抗拒之
    際，任意擁抱其身體，不尊重個人對於身體之自主權利，且
    將使被害人在心理上產生恐懼感，甚而影響其日後部分之日
    常生活，行為實屬不該。復考量其於犯後飾詞否認犯行，態
    度不佳等一切情狀，量處有期徒刑 4月，並諭知易科罰金之
    折算標準，核其認事用法俱無不當，量刑亦稱允洽。被告猶
    執陳詞否認犯罪而提起上訴，非有理由，應駁回其上訴。末
    查，被告未曾故意犯罪受有期徒刑以上刑之宣告，有台灣高
    等法院被告全國刑案紀錄表在卷可憑，且於本院審理期間，
    已與告訴人Ａ女達成民事和解，並賠償告訴人12萬元，有臺
    灣苗栗地方法院簡易庭之調解筆錄、告訴人撤回告訴狀及郵
    政匯款執據附卷可稽（見本院卷第56至59頁），本院認被告
    經本案偵查、審判程序及刑罰之宣告後，當知警惕而無再犯
    之虞，所宣告之刑以暫不執行為宜，乃併宣告緩刑 3年，依
    刑法第93條第 1項規定宣告緩刑期內付保護管束，俾由地方
    法院檢察署之觀護人予以適當之督促，並發揮附條件緩刑制
    度之立意及避免短期自由刑執行所肇致之弊端。
據上論斷，應依刑事訴訟法第368 條，刑法第74條第 1項第1款、
第93條第1項，判決如主文。
本案經檢察官丁○○到庭執行職務。
中    華    民    國    97    年    9    月    24    日
            刑事第七庭   審判長法  官 林  榮  龍
                               法  官 鄭  永  玉
                               法  官 江  錫  麟
上列正本證明與原本無異。
不得上訴。
                               書記官 鄧  智  惠
中    華    民    國    97    年    9     月    25    日
附錄本案論罪科刑法條：
性騷擾防治法第25條：
  意圖性騷擾，乘人不及抗拒而為親吻、擁抱或觸摸其臀部、胸
  部或其他身體隱私處之行為者，處2年以下有期徒刑、拘役或
  科或併科新台幣10萬元以下罰金。
  前項之罪，須告訴乃論。


司法院資訊處製作；財團法人民間司法改革基金會備份。
